臺灣高等法院交通事件裁定　　　　　　 94年度交抗字第697號
抗　告　人
即受處分人　甲○○
上列抗告人因違反道路交通管理處罰條例案件，不服台灣桃園地
方法院，中華民國94年8月31日所為裁定（94年度交聲字第389號
），提起抗告，本院裁定如下：
    主  文
抗告駁回。
    理  由
一、按汽車駕駛人，行經有燈光號誌管制之交岔路口闖紅燈者，
    處新臺幣（下同）1800元以上5400元以下罰鍰，並記違規點
    數3點，道路交通管理處罰條例第53條 、第63條第1項第3款
    分別定有明文。
二、原裁定意旨略以：本件抗告人即受處分人甲○○於民國94年
    6 月8日14時30分許駕駛車牌號碼3L-1495號自用小客車，沿
    桃園縣中壢市○○○路直行通過榮民南路與華勛街口 約150
    公尺處（即中壢市○○○路366號前）時， 經警員朱國龍舉
    發其違規闖紅燈，雖抗告人否認有上開違規行為，然原審據
    證人朱國龍證述其係途經前開地點，偶見抗告人闖越紅燈，
    遂尾隨攔下抗告人而加以舉發，在此種情形下本難苛求證人
    須有以照相或其他方式加以蒐證始得舉發，且證人既本係在
    前開路口停車等候紅燈，待見抗告人違規闖越紅燈通過前開
    路口後，始起步追趕，並吹哨子示意抗告人停車，縱證人係
    在抗告人駛過前開路口約150 公尺處攔下抗告人亦難認有何
    違背常情之處。因而認裁決機關依道路交通管理處罰條例第
    53條、第63條第1項第3款裁處抗告人罰鍰2700元，並記違規
    點數3點，於法洵無不合等語。
三、抗告意旨略以：(一)伊行車經榮民南路與華勛街口時，當時騎
    機車之警員在等待紅燈，即表示伊路口之燈號即為綠燈，何
    來闖紅燈之事實？且伊車輛前方亦有另一車輛同時通過該街
    口，車距約2輛車距，車速約時述30~40公里，若伊當時闖紅
    燈，絕對不可能在路口後約150公尺才將伊攔下 ，是否有可
    能當時闖紅燈之車輛係他人；(二)伊對員警取締交通違規之動
    機存疑：當時員警告知伊闖紅燈，伊回答沒有時，員警卻說
    如果你不要強說沒闖紅燈，可改開一張較少罰則之紅單，試
    問員警是否為了績效，還是為了員警之心情而執法？(三)依裁
    定書所言，朱員警與伊素不相識，故不可能誣陷伊。試問若
    伊與朱員警相識，朱員警會取締相識的友人嗎？所以伊存疑
    朱員警是否以「亂槍打鳥」之心態而執法云云。
四、經查：
  (一)按交通警員製單舉發違反道路交通管理處罰條例所列之違規
    事實，本質上為行政處分，係公務員基於職務上權力，依法
    就特定之具體事件所為具公法上效果之單方行政行為，除有
    明顯反證外，公務員依法行政之職權上行為，應屬合法有效
    ，其據以依法處分之事實亦堪認為真實。況本件執勤警員朱
    國龍與抗告人素不相識，應無捏造事實及冒偽證風險之必要
    。此外復無證據足資證明執勤警員有何捏造事實違法取締之
    情事存在，則執勤警員本其維護交通秩序、安全職責所為之
    舉發，自應受到合法、正確之推定，不容受處分人任意否認
    。從而，抗告人違規之事實，自堪予以認定。
  (二)縱值勤員警朱國龍確如抗告人所言，於取締交通違規時稱：
    「如果你不要強說沒闖紅燈，可改開一張較少罰則之紅單」
    等語，員警之意應係以較小的裁罰警告抗告人下次不可再闖
    紅燈，否則員警又何需僅為一個小小的績效甘冒生命風險於
    車陣中追逐抗告人150公尺？ 員警於本件之值勤行為若有如
    抗告人所述之言詞或屬不當，然此與本案無涉。
  (三)而抗告人於抗告理由（三）謂：「若本人與朱員警相識，朱
    員警會取締相識的友人嗎？」云云，純屬抗告人個人臆測之
    詞，本院無庸對此審酌，併予敘明。
  (四)綜上所述，本件抗告人有前揭違規行為，原處分機關依道路
    交通管理處罰條例第53條、第63條第1項第3款之規定，裁處
    受處分人罰鍰2700元，並各記違規點數3點，核無違誤 。是
    原審裁定將抗告人之異議駁回，並無不合。本件抗告為無理
    由，應予駁回。
據上論結，應依道路交通案件處理辦法第26條，刑事訴訟法第41
2條，裁定如主文。
中　　華　　民　　國　　94　　年　　10　　月　　6 　　日
                  交通法庭審判長法　官   黃瑞華
                                法  官   蔡明宏
                                法  官   陳憲裕
以上正本證明與原本無異。
不得再抗告。
                                書記官   劉育妃
中　　華　　民　　國　　94　　年　　10　　月　　7　　日
